臺灣高等法院臺中分院刑事判決　　　　96年度上易字第1638號
上　訴　人
即　被　告　甲○○
上列上訴人因竊盜案件，不服臺灣南投地方法院96年度易緝字第
8號中華民國96年7月18日第一審判決（起訴案號：臺灣南投地
方法院檢察署95年度偵字第4832號），提起上訴，本院判決如下
：
    主  文
上訴駁回。
    事  實
一、甲○○前於民國（下同）95年間因違反毒品危害防制條例案
    件，經台灣南投地方法院判處應執行有期徒刑1年，於94 年
    11月2日執行完畢，其仍不知改過，於95年11月8日下午2時
    許，由綽號「阿勳」（起訴書誤載為「阿分」，其真實姓名
    為許碧勳，另由檢察官偵查）之成年男子提議，夥同甲○○
    與李奇陸（因本案經原審判處有期徒刑7月），共三人，由
    許碧勳騎乘車號PX9－209號機車搭載甲○○，李奇陸騎乘車
    號MW9－186號機車，至南投縣名間鄉東湖村山腳巷番仔寮段
    鐵皮屋處，3人共同基於意圖為自己不法所有之犯意聯絡，
    由後門進入該鐵皮屋內竊取乙○○所有鋼條約150公斤、汽
    車電瓶1個及馬達1個，得手後置於機車；適遇不知情之許江
    宏騎乘車號LJD－650號機車搭載劉志銘行經該處，李奇陸乃
    將所竊得之汽車電瓶1個及馬達1個放置在許江宏騎乘車號
    LJD－650號機車上，請劉志銘、許江宏幫忙載運，而於同日
    下午4時20分許，載往南投縣竹山鎮○○里○○路○段資源回
    收場變賣時，為警巡邏時當場查獲。
二、案經南投縣政府警察局竹山分局報告臺灣南投地方法院檢察
    署檢察官偵查起訴。
    理  由
一、訊據上訴人即被告甲○○（下稱被告）對於上開竊盜事實白
    承認，惟其於原審則否認有竊盜之犯意，辯稱：伊事先並不
    知悉許碧勳與李奇陸欲進入該鐵皮屋內行竊，伊僅係於許碧
    勳與李奇陸將上開鋼條等物自鐵皮屋內搬出屋外後，幫忙搬
    上機車上載去資源回收場，伊並無竊盜之犯意云云。經查：
  (一)本件起訴書所稱之綽號「阿分」之成年男子，其真實姓名為
    許碧勳，已另由檢察官偵查提起公訴（台灣南投地方法院檢
    察署96年度偵字第928號），有該起訴書附卷可參。據證人
    許碧勳於原審結證稱：「（95年11月8日證人是否有夥同李
    奇陸、甲○○到名間鄉山腳巷的鐵皮屋偷搬東西？情形如何
    ？）有的。當時是我跟甲○○騎乘1台機車，李奇陸自己騎1
    台，然後我說我要去朋友那邊拿鐵條，到達後我說我要進去
    找朋友，然後我就抱鐵條出來，出來後我就叫李奇陸去幫我
    搬鐵條。（證人在何時跟他們說要去工寮那裡偷東西？）騎
    乘到現場的時候，我搬進去後，就告訴李奇陸說幫我搬鐵條
    要去賣，我事先都沒有告訴他們。（當時證人是否告訴他們
    說把鐵條拿去賣就可以去買毒品？）有的，是在搬出來之後
    說可以拿去賣，然後可以買毒品。」等語（見原審95年4月4
    日審判筆錄）。再依證人李奇陸（同案被告）於原審結證稱
    ：「（95年11月8日是如何遇到被告甲○○？情形如何？）
    是在路上遇到的，那時我騎乘機車，遇到之後被告甲○○跟
    證人許碧勳騎乘壹台機車，然後沒有人提議說要去鐵皮屋那
    裡，是我們經過，然後許碧勳說因為工廠是沒有人的，所以
    要進去裡面搬鐵條。（許碧勳告訴你後，你應該知道就是要
    去偷東西？）我知道，一開始鐵皮屋看起來應該是沒有人的
    ，但是不知道是有人的。（許碧勳告訴你說工廠沒有人的，
    要去搬東西時，被告甲○○是否有聽到？）有，她都在旁邊
    。（是否是證人許進去搬之後，你們才一起去搬？）第一次
    是證人許自己進去，之後才是由我與證人許一起進去，我們
    只有進去2次。（搬東西出來後，被告甲○○是否有一起搬
    ？）她有一起搬到機車上。（被告甲○○是否知道是去偷東
    西？）知道，因為我們是一起去的。（你們進去搬東西時，
    被告甲○○是否知道？）她應該知道，因為鐵皮屋從外面看
    起來就是沒有人的，是後來才知道是有人的，所以她應該可
    以判斷是去偷。（證人許到鐵皮屋說要去搬東西然後說要去
    買毒品，這些話被告甲○○是否有聽到？）有，因為她在旁
    邊。」等語（見原審96年4月4日審判筆錄）。
  (二)由上可知，同案被告許碧勳、李奇陸2人商議進入該鐵皮屋
    內搬取東西，然後去變賣以購買毒品之際，被告係在一旁聽
    聞，且目睹許碧勳、李奇陸2人進入該鐵皮屋內竊取鐵條等
    物，且於其2人竊得鐵條等物後幫忙渠等搬上機車載運，足
    認被告與許碧勳、李奇陸等3人間，有共同竊盜之犯意聯絡
    及行為之分擔，被告於原審抗辯其並知情云云，並不足採。
    此外，並有被害人乙○○於警詢中之指述可證，復有被害乙
    ○○人領回失竊鋼條等之贓物保管切結書乙紙及同案被告李
    奇陸指認現場贓物之照片6張附於警卷內可資佐證，本案事
    證明確，被告竊盜犯行堪以認定。【按被告以外之人（包括
    證人、鑑定人、告訴人、被害人及共同被告等）於審判外之
    陳述雖不符刑事訴訟法第159條之1至之4等四條之規定，而
    經當事人於審判程序同意作為證據，法院審酌該言詞陳述或
    書面陳述作成時之情況，認為適當者，亦得為證據；當事人
    、代理人或辯護人於法院調查證據時，知有刑事訴訟法第
    159條第1項不得為證據之情形，而未於言詞辯論終結前聲明
    異議者，視為有前項之同意，同法第159條之5定有明文。本
    件證人乙○○固曾於警詢中為陳述，其性質雖屬傳聞證據，
    惟其未再於法院審理中為陳述，且查無符合同法第159條之1
    至之4等前四條之情形，其所為之上開警詢筆錄內容，法院
    審理時予以提示並告以要旨，且各經檢察官及被告等人表示
    意見。當事人已知上述筆錄乃傳聞證據，且均未於言詞辯論
    終結前對該等筆錄內容異議，依上開規定，是證人乙○○於
    警詢中之證言已擬制同意其有證據能力，本院審酌上開筆錄
    作成時，亦無不當取供之情形，認為以之作為本案之證據亦
    屬適當，是其於警詢筆錄之證言自具有證據能力。】。
三、核被告夥同許碧勳、李奇陸等3人，進入被害人屋內行竊之
    行為，係犯刑法第321條第1項第4款之加重竊盜罪。被告與
    李奇陸、許碧勳間，有犯意聯絡及行為分擔，均為共同正犯
    。被告有事實欄所載科處有期徒刑及執行完畢紀錄，有臺灣
    高等法院被告前案紀錄表附卷可證，其於5年以內再故意犯
    本件有期徒刑以上之罪，論以累犯，並依法加重其刑。原審
    依據上述理由，適用刑法第28條、第321條第1項第4款、第
    47條第1項，審酌被告正值青年，不思以正途獲取報酬，竟
    為購買毒品之犯罪動機，竊取他人財物，核其所竊得之鋼條
    及馬達等約值新臺幣1萬元，其價值不高，其數量非鉅，而
    其於犯後於原審不願坦承犯行，並無悔意，態度尚非良好等
    一切情狀，量處被告有期徒刑7月之刑。並認被告犯罪時間
    在96年4月24日以前，合於中華民國96年罪犯減刑條例之規
    定，依該條例第2條第1項第3款、第7條、第9條、刑法第41
　　第1項前段，減其刑期2分之1為有期徒刑3月又15日，並諭知
    易科罰金之折算標準。核其認事用法俱無不當，量刑亦稱允
    洽，被告猶執陳詞指摘原判決量刑過重而提起上訴，非有理
    由，應駁回其上訴。
據上論斷，應依刑事訴訟法第368條，判決如主文。
本案經檢察官丙○○到庭執行職務。
中　　華　　民　　國　　96　　年　　10　　月　　31　　日
            刑事第七庭    審判長法　官  林  榮  龍
                                法　官  鄭  永  玉
                                法　官  江  錫  麟
上列正本證明與原本無異。
不得上訴。
                                書記官  劉  建  智
中　　華　　民　　國　　96　　年　　10　　月　　31　　日
附錄科刑法條：
刑法第321條：
　犯竊盜罪而有左列情形之一者，處6月以上、5年以下有期徒刑
  一　於夜間侵入住宅或有人居住之建築物、船艦或隱匿其內而
  　　犯之者。
　二  毀越門扇、牆垣或其他安全設備而犯之者。
　三  攜帶兇器而犯之者。
　四  結夥三人以上而犯之者。
　五  乘火災、水災或其他災害之際而犯之者。
　六  在車站或埠頭而犯之者。
　前項之未遂犯罰之。
